ru: Крепление бирки: Пряжки; Петля; Ремешок; Другое
cs: Upevnění štítku: Přezky; Smyčkový; Popruhy; Jiné
pt-PT: Fixação de etiqueta: Fivelas; Laço; Alça; Outro
sl-SI: Pritrditev oznake: Zaponke; Zanka; S paščkom; Drugo
lt-LT: Etiketės tvirtinimas: Sagtys; Kilpiniai; Užsegama; Kita
ko: 태그 체결: 버클; 루프 고리; 스트랩; 기타
nl: Labelbevestiging: Gespen; Lus; Band; Andere
bg-BG: Закрепване на етикет: Катарами; Примка; Каишка; Други
fr: Fixation par étiquette: Boucles; Bouclé; Avec sangle; Autre
fi: Nimilapun kiinnitys: Soljet; Lenkit; Hihna; Muu
pt-BR: Fixação de etiqueta: Fivelas; Loop; Cinta; Outro
hr-HR: Pričvršćivanje oznake: Kopče; Petlja; Na zatezanje; Ostalo
zh-CN: 标签紧固: 带扣; 毛圈; 条带; 其他
it: Chiusura con etichetta: Fibbie; Nodo; Cinghia; Altro
ro-RO: Fixare etichetă: Catarame; Inel; Curea; Altele
hu: Címke rögzítése: Csatok; Hurok; Szíj; Egyéb
nb: Tagfesting: Spenner; Løkke; Stropp; Annet
th: ตัวยึดป้าย: หัวเข็มขัด; ขนห่วง; สายรัด; อื่นๆ
de: Etikettenbefestigung: Schnallen; Schlinge; Gurt; Sonstiges
sv: Taggfästning: Spännen; Slinga; Rem; Övrigt
vi: Dây thít: Khóa chốt; Vòng; Dây đai; Khác
zh-TW: 標籤緊固: 帶扣; 圈環; 綁帶; 其他
pl: Zapięcie na etykietę: Klamry; Pętla; Taśma; Inne
el: Στερέωση ετικέτας: Αγκράφες; Βρόχος; Λουρί; Άλλο
sk-SK: Pripevnenie štítku: Pracky; Slučka; Popruh; Iné
da: Skiltefastgørelse: Spænder; Løkke; Strop; Andet
en: Tag fastening: Buckles; Loop; Strap; Other
ja: タグの取り付け: バックル; ループ; ストラップ; その他
es: Fijación de etiquetas: Hebillas; Bucle; Correa; Otros
tr: Etiket sabitleme: Tokalar; Düğüm; Kayış; Diğer